臺灣士林地方法院民事裁定　　　　　 100年度消債聲字第36號
聲　請　人　誠第一資產管理股份有限公司
法定代理人　王裕南
上列當事人因更生事件，聲請撤銷更生，本院裁定如下：
    主  文
聲請駁回。
    理  由
一、按自法院認可更生方案之翌日起一年內，發見債務人有虛報
    債務、隱匿財產，或對於債權人中之一人或數人允許額外利
    益之情事者，法院得依債權人之聲請裁定撤銷更生，並應同
    時裁定開始清算程序，消費者債務清理條例（下稱消債條例
    ）第76條第1 項定有明文。又所謂虛報債務，應係指債務人
    對第三人實際上未負擔債務，而於債權人清冊中虛偽記載該
    第三人之債權，致影響全體債權人依更生程序公平受償之權
    益而言；反之，若債務人於債權人清冊中，漏列債權人，則
    屬漏報債務之範疇，合先敘明。
二、聲請意旨略以：消債條例之公告僅於網路、法院公佈欄為之
    ，對伊保障不週，應比照家事繼承規定由債務人吳姵誼即吳
    淑媛（下逕稱債務人）登報公示催告債權人陳報債權始屬合
    理。又伊對債務人之信用卡債權係受讓自金融機構而未列於
    聯徵資料中，債務人蓄意不為陳報已符合消債條例第76條第
    1項之虛報債務情事，爰依法聲請撤銷更生云云。
三、經查，聲請人主張對債務人有新臺幣（下同）25萬0315元之
    債權（下稱系爭債權），固提出中華商業銀行股份有限公司
    之債權讓與聲明書、債權計算書、債權讓與公告為證（均影
    本，見本院98年度司執消債更字第187 號卷第271 至274 頁
    ）。惟依相對人於聲請更生時所提出之債權人清冊及財團法
    人金融聯合徵當事人綜合信用報告之債務清理條例前置協商
    專用債權人清冊所示（見本院98年度消債更字第218 號卷第
    86、87頁，第42至46頁），並未記載中華商業銀行之前開債
    權，是其債權人清冊未記載聲請人之系爭債權，顯係漏列系
    爭債權，揆諸首揭說明，尚難認屬虛報債務。又本件更生程
    序之開始更生公告，已依消債條例第14條之規定揭示於法院
    公告處、資訊網路及債務人住所地之公所公告欄，並自最後
    揭示之翌日起，對所有利害關係人發生送達之效力，消債條
    例復無應由債務人登報公示催告債權人陳報債權之規定。是
    聲請人主張本件更生程序未命債務人登報公示催告債權人陳
    報債權係有失公平乙節，除於法無據外，亦非消債條例第76
    條所定得撤銷更生之情事。
四、綜上所述，聲請人主張債務人未登報公示催告債權人陳報債
    權，且有虛報債務情事而聲請撤銷更生，難認有理由，揆諸
    首揭規定及說明，本件聲請於法即有未合，應予駁回，爰裁
    定如主文。
中    華    民    國  100     年    4     月    15   日
                  民事第三庭  法      官  陳燁真
上為正本係照原本作成。
如不服本裁定，應於裁定送達後10日內，以書狀向本院提出抗告
，並繳納抗告費新臺幣1千元。
中    華    民    國  100     年    4     月    15    日
                              書  記  官  高玉潔